【裁判字號】    91,易,4288
【裁判日期】    920410
【裁判案由】    妨害自由
【裁判全文】
臺灣高雄地方法院刑事判決                        九十一年度易字第四二八八號
    公  訴  人  臺灣高雄地方法院檢察署檢察官
    被      告  乙○○
右列被告因恐嚇案件，經檢察官提起公訴（九十一年度偵字第二四八四四號）及移
併辦（九十一年度偵字第二一七三二號），本院判決如左：
    主  文
乙○○連續以加害生命、財產之事，恐嚇他人致生危害於安全，處有期徒刑肆月，如
易科罰金，以參佰元折算壹日。
    事  實
一、乙○○與甲○○原為男女朋友關係，丙○○則為甲○○所任職之星宏石業有限公
    司（下稱星宏公司）之負責人，因甲○○不願與乙○○繼續交往，乙○○因而心
    生不滿，竟基於概括犯意，於民國（下同）九十一年九月十五日不詳某時及九十
    一年九月二十六日不詳某時，連續二次藉故打（○七）0000000號電話至
    星宏公司，分別向甲○○恫稱：要讓你及家人死得很難看，要找人殺你老闆丙○○等語，向丙○○恫稱：要讓你公司無法運作，要找人來槍殺你等語，使甲○○
    及丙○○二人聞言心生畏懼，致生危害於安全。嗣經甲○○及丙○○報警處理而
    查獲上情。
二、案經甲○○及丙○○訴由高雄縣警察局湖內分局報告臺灣高雄地方法院檢察署檢
    察官偵查起訴及移送併辦。
    理  由
一、訊據被告乙○○對於右開事實於本院審理時坦承不諱（見本院九十二年三月二十
    七日審判筆錄），核與告訴人甲○○及丙○○二人於警訊及偵審中之指訴大致相
    符，事證明確，被告犯行足堪認定。
二、按被告於與告訴人甲○○因感情問題發生爭執後，分別向告訴人甲○○恫稱：要
    讓你及家人死得很難看，要找人殺你老闆丙○○等語；及向告訴人丙○○恫稱：
    要讓你公司無法運作，要找人來槍殺你等語，顯有對告訴人甲○○生命及對告訴
    人丙○○生命、財產安全造成危害之虞，且依當時情狀及社會一般通念已足使人
    心生畏懼，係惡害之通知，自屬對告訴人甲○○、丙○○為恐嚇；核其所為，係
    犯刑法第三百零五條之恐嚇危害安全罪。又被告向告訴人丙○○恫稱：要讓你公
    司無法運作，要找人來槍殺你等語，雖同時對告訴人丙○○生命、財產安全造成
    危害，惟所侵害之法益相同，係屬單純一罪。再被告先後二次恐嚇之犯行，時間
    緊接，方法相同，觸犯構成要件相同之罪名，顯係基於概括之犯意為之，應依連
    續犯之規定，以一罪論，並加重其刑。另被告以一行為恐嚇告訴人甲○○、丙○○，係以一行為觸犯同種罪名，應依想像競合犯之規定論以一罪。爰審酌被告僅
    因細故即率爾以上揭言語恐嚇告訴人甲○○、丙○○，目無法紀，且在其後亦不
    斷持續騷擾告訴人甲○○、丙○○，造成告訴人甲○○、丙○○嚴重之精神損害
    ，惡性非輕，惟念其犯後坦承犯行，態度尚可等一切情狀，量處如主文所示之刑
    ，並諭知易科罰金之折算標準，以資懲儆。
三、至臺灣高雄地方法院檢察署檢察官移送併辦被告涉犯殺人未遂部分（九十一年度
    偵字第二一七三二號），其犯罪時間為九十一年八月二十九日，在本案被告恐嚇
    行為之前，且查無任何證據足資證明與本案有裁判上一罪關係，並非起訴效力所
    及，本院自無從加以審判，此部分應退回由檢察官另為適法處理，附此敘明。
據上論斷，應依刑事訴訟法第二百九十九條第一項前段，刑法第五十六條、第三百零
五條、第五十五條、第四十一條第一項，罰金罰鍰提高標準條例第一條前段、第二條
，判決如主文。
中      華      民      國    九十二    年      四      月      十    日
                                    臺灣高雄地方法院刑事第一庭
                                        法  官    官信成
右正本證明與原本無異。
如不服本判決，應於判決送達後十日內，向本院提出上訴狀。
                                        書記官    黃意雯
中      華      民      國    九十二    年      四      月      十      日
附錄本判決論罪科刑法條全文：
刑法第三百零五條
以加害生命、身體、自由、名譽、財產之事，恐嚇他人致生危害於安全者，處二年以
下有期徒刑、拘役或三百元以下罰金。


司法院資訊處製作；財團法人民間司法改革基金會備份。
